臺灣板橋地方法院民事判決　九十一年度訴字第七○號
　　原　　　告　先靈葆雅企業
　　　　　　　　股份有限公司
　　法定代理人　鮑能輝
　　　　　　　　份有限公司
　　法定代理人　林忠仁
右當事人間請求給付貨款事件，本院判決如左：
    主    文
被告應給付原告新台幣伍拾貳萬肆仟捌佰壹拾伍元，及自民國九十年九月二十五日起
至清償日止，按年息百分之五計算之利息。
訴訟費用由被告負擔。
本判決於原告以新台幣拾柒萬伍仟元或等值之中國國際商業銀行大安分行無記名可轉
讓定期存單供擔保後，得假執行。
    事    實
甲、原告方面：
一、聲明：求為判決除假執行擔保金額外，如主文所示。
二、陳述：
（一）緣原告前於民國八十六年三月二十五日與被告簽訂一同意書，約定雙方繼續自
      八十二年六月一日以來之經銷關係，由被告負責經銷原告進口銷售之各式防曬
      乳液產品。雙方實際交易模式為被告視銷售情況，以書面向原告下單，經原告
      交貨後開立統一發票向被告請款。
（二）查系爭貨款係被告於九十年二月二十七日向原告訂購「Coppertone    Lotion
      SPF 4OZ」商品二千四百瓶及「Coppertone  Lotion SPF 0．5OZ」商品二
      萬瓶。原告則隨即安排交付前開貨物，其中「Coppertone  Lotion  SPF 0
      ．5OZ」商品因部分移作樣品之用，故僅實際交付一萬一千六百五十二瓶。嗣
      原告交貨後，於九十年六月四日開立統一發票向被告請求給付貨款計五十二萬
      四千八百一十五元，被告則交付由時任被告公司副董事長之林忠仁先生個人所
      簽發票載發票日為九十年九月二十四日之同額支票一張予原告以作為給付該筆
      貨款之方式。詎該支票屆期經提示竟因存款不足而遭退票。
（三）按因清償債務而對於債權人負擔新債務者，除當事人另有意思表示外，若新債
      務不履行時，其舊債務仍不消滅，民法第三百二十條定有明文。是被告以前開
      支票作為支付原告系爭貨款之方式，其所給付之支票屆期經提示，既未獲付款
      ，則被告對於原告之債務，依據前開法條之意指，自仍未消滅，而仍積欠原告
      五十二萬四千八百一十五元之貨款，應依約給付予原告，並負給付遲延之責。
      原告前曾於九十年九月二十八日委請律師代為致函催告被告付款，惟被告仍置
      若罔聞，未予置理，原告為此提起本訴。
三、證據：提出訂購單、統一發票、存證信函、支票及退票理由單等影本各一件。
乙、被告方面：
一、聲明：求為判決駁回原告之訴及假執行之聲請。
二、陳述：被告確實有積欠原告系爭貨款，但被告公司法定代理人林忠仁已經將兩造
    之債務承擔下來，並開立支票支付此項債務。況且，原告業已對被告公司法定代
    理人林忠仁起訴，並經法院判決確定。
    理    由
一、本件原告起訴主張被告於九十年二月二十七日向原告訂購「Coppertone  Lotion
    SPF 4OZ」商品及「Coppertone  Lotion SPF 0．5OZ」商品，原告於交付貨
    物一萬一千六百五十二瓶予被告後，即於九十年六月四日開立統一發票向被告請
    求給付系爭貨款五十二萬四千八百一十五元，被告則交付由目前擔任被告公司法
    定代理人即時任被告公司副董事長之林忠仁先生個人所簽發票載發票日為九十年
    九月二十四日之同額支票一張予原告以作為給付貨款之方式，詎該支票屆期經提
    示竟因存款不足而遭退票。嗣原告於九十年九月二十八日委請律師代為致函催告
    被告給付系爭貨款，惟被告未予置理，原告為此提起本訴等語。被告則對於原告
    主張被告積欠原告系爭貨款未付之事實，固不爭執，惟抗辯稱：被告公司法定代
    理人林忠仁已經承擔被告系爭貨款債務，並開立支票予原告支付此項債務等語置
    辯。
二、按當事人主張有利於己之事實者，就其事實有舉證之責任，但法律別有規定或依
    其情形顯失公平者，不在此限，民事訴訟法第二百七十七條定有明文。經查，原
    告主張之事實，業據其提出被告所不爭執之訂購單、統一發票、存證信函、支票
    及退票理由單等影本各一件為證，至被告雖抗辯稱：被告公司法定代理人林忠仁
    已經承擔被告系爭貨款債務，並開立前開支票予原告以支付此項債務云云。惟此
    除經原告否認曾與被告公司法定代理人林忠仁訂立債務承擔契約外，且依民法第
    三百零一條之規定，第三人與債務人訂立契約承擔其債務者，非經債權人承認，
    對於債權人，不生效力，是縱認被告與其法定代理人林忠仁間確有訂立契約承擔
    系爭債務，然既為原告所否認，被告復未舉證以實其說，則該債務承擔自亦對原
    告不生效力，是以，被告前揭抗辯，於法無據，不足採信。從而，原告依買賣契
    約請求被告給付系爭貨款五十二萬四千八百一十五元，及自九十年九月二十五日
    即前開支票退票日之翌日起至清償日止，按年息百分之五計算之遲延利息，洵屬
    有據，應予准許。
三、原告陳明願供擔保，請求就如主文所示之聲明宣告假執行，核無不合，爰酌定相
    當之擔保金額，予以准許。
四、本件原告之訴為有理由，依民事訴訟法第七十八條、第三百九十條第二項，判決
    如主文。
中　　　華　　　民　　　國　　九十一　　年　　　四　　　月　　 十二 　　日
                                臺灣板橋地方法院民事第二庭
~B法　　　官　崔玲琦
右為正本係照原本作成
如對本判決上訴，須於判決送達後廿日內向本院提出上訴狀
中　　　華　　　民　　　國　　九十一　　年　　　四　　　月　　 十二 　　日
~B法院書記官　陳倨篁
